臺灣臺中地方法院民事判決　　　　　　 95年度重訴字第443號
原　　　告　丁○○
訴訟代理人　戊○○
被　　　告　財團法人台灣省臺中縣私立青年高級中學
法定代理人　丙○○
訴訟代理人　甲○○
上列當事人間清償借款事件，本院於96年2月7日言詞辯論終結，
判決如下：
    主    文
被告應給付原告新臺幣柒佰陸拾萬元，及自民國九十五年十月二
十一日起至清償日止按週年利率百分之五計算之利息。
訴訟費用由被告負擔。
本判決於原告以新臺幣貳佰伍拾參萬參仟參佰參拾參元供擔保後
，得假執行。但被告如於假執行程序實施前以新臺幣柒佰陸拾萬
元為原告預供擔保，得免為假執行。
    事實及理由
一、原告起訴主張略以：被告於民國（下同）85年間因對外負債
    ，遭債權人扣押銀行所使用之帳戶，被告遂借用訴外人張耀
    仁設於臺中縣大里市農會草湖辦事處，帳號000000000000號
    帳戶，作為被告收入及支出帳戶之用，以維持學校之運作。
    而查，被告於85年7月5日無力支付教職員工薪資，向原告調
    度資金週轉，原告遂於當日由訴外人蔡慶輝設於臺灣中小企
    業銀行潮州分行，帳號00000000000號帳戶中提領新臺幣（
    下同）7,600,000元，依被告之指示，匯至被告當時所使用
    之上開張耀仁帳戶中，被告向原告表示迨學校招生狀況穩定
    後，即清償該筆借款。惟被告借款後，經營狀況終未見改善
    ，89年又逢921地震校舍全毀，該筆借款迄今仍未歸還原告
    。本件原告已借貸予被告該筆款項超過10年，為免原告請求
    權罹於時效，爰本於消費借貸之法律關係，提起本件訴訟等
    語。並聲明：求為判決除假執行供擔保金額外，如主文所示
    。
二、被告答辯略以：
    被告曾清查學校的帳冊並無顯現該筆借款，學校受到921地
    震的影響，有些資料已經滅失，所以無法清查。85年間任職
    的校長在89年要離職的時候有提到，曾經因為發生薪資的問
    題與原告有債務關係的產生。目前因為帳冊上沒有顯現，所
    以沒有依據來返還這筆錢。被告董事會在82年的時候有開過
    會，要以董事的名義來開設帳號，但是最後是以哪位董事的
    名義來開戶並不清楚。訴訟代理人自87年到校以來，學校沒
    有使用過張耀仁這個帳戶，但是以前是否有使用過，也無法
    清查。就原告所提出之書信的部分，以前都有看過，但是若
    是要支付這筆債務，希望有明確的證據等語。並聲明，求為
    判決：駁回原告之訴及假執行之聲請，並陳明如受不利判決
    ，請准供擔保免為假執行。
三、法院之判斷：
    原告主張之事實，業據其提出與所述情節相符之匯款單影本
    、坐落屏東縣林邊鄉○○段第107、108、113、629地號土地
    之土地登記簿謄本影本及抵押權設定契約書影本、臺灣屏東
    地方法院92年度執字第2649號通知書影本、荷商柯企第三資
    產管理股份有限公司臺灣分公司寄發之債務人通知函、質權
    設定通知函、債權讓與證明書及所附之債務人既連帶保證人
    等影本、證人乙○○書函影本、訴外人蔡譜陸撰寫承諾書影
    本等文件為憑，並經本院依原告聲請函調訴外人蔡慶輝設於
    臺灣中小企業銀行屏東分行之存款帳戶85年間往來明細、訴
    外人張耀仁設於大里市農會存款帳戶85年迄今之往來明細等
    文件，互核相符。另經傳訊證人乙○○亦證稱85年間伊任被
    告之校長時，被告確曾發生財務危機，而對外舉債；原告確
    實於85年6、7月間借貸大筆數額之金錢供學校發放教職員薪
    水等，當時每月所須發放之薪水等即達七百餘萬元；當時被
    告所借貸之短期債權，除原告部分尚未返還外，皆已於其離
    職時返還等語（參本院96年2月7日言詞辯論筆錄）。綜據上
    開各證據，足認原告主張被告曾於85年間向其借貸7,600,
    000元迄未返還乙節應為真實；被告雖謂查無帳目無依據可
    返還云云，然此乃其內部帳冊保管問題，或因921地震校舍
    毀損所致，自不能以此否認兩造間借貸關係之存在，被告上
    開抗辯，尚不足採。從而，原告本於消費借貸契約之法律關
    係，請求被告應返還如主文第1項所示本金及自起訴狀繕本
    送達翌日即95年10月21日起至清償日止按週年利率5% 計算
    之法定遲延利息，為有理由，應予准許。
四、本件判決之基礎已臻明確，兩造其餘之攻擊防禦方法及舉證
    ，核與判決無影響，毋庸一一論列，併此敘明。
五、兩造分別陳明願供擔保，分別請求假執行或免為假執行，經
    審核無不合，爰各酌定相當之擔保金額，併准許之
據上論結，本件原告之訴為有理由，依民事訴訟法第78條、第39
0條第2項、第392條，判決如主文。
中　　華　　民　　國　　96　　年　　2 　　月　　27　　日
                  民事第二庭    法  官　王鏗普
正本係照原本作成。
如對本判決上訴，須於判決送達後20日內向本院提出上訴狀。
中　　華　　民　　國　　96　　年　　2 　　月　　27　　日
                                書記官
